臺灣高等法院刑事判決
111年度上訴字第1705號
上  訴  人  
即  被  告  鐘瑜芳


指定辯護人  阮皇運律師（義務辯護）
上列上訴人因違反洗錢防制法等案件，不服臺灣桃園地方法院11
0年度金訴字第44號，中華民國110年12月21日第一審判決（起訴
案號：臺灣桃園地方檢察署109年度偵字第15748號、第26465號
、第26881號、第28371號，及移送併辦案號：109年度偵字第371
44號、110年度偵字第4391號），提起上訴，本院判決如下：
    主  文
上訴駁回。
鐘瑜芳緩刑貳年，緩刑期間付保護管束，並應向指定之政府機關
、政府機構、行政法人、社區或其他符合公益目的之機構或團體
，提供壹佰陸拾小時之義務勞務。
    犯罪事實
一、鐘瑜芳可預見將金融機構帳戶之存摺、提款卡及密碼交付他
    人使用，他人可用以充作詐欺被害人匯入款項並於他人提領
    或轉帳後遮斷資金流動軌跡以逃避國家刑事追訴、處罰之犯
    罪工具，藉此以掩飾、隱匿詐欺取財犯罪所得之去向，竟仍
    基於容任該結果發生亦不違背其本意之幫助詐欺取財與幫助
    洗錢之不確定故意，於民國109年3月6日前某時，透過網路
    通訊軟體而與某身分不詳暱稱「惠惠」之成年人聯繫，約定
    由鐘瑜芳將其所有之金融機構帳戶，以每本帳戶每日新臺幣
    （下同）1,100元之代價出租給對方，鐘瑜芳遂依指示，於1
    09年3月6日晚間8時許，在桃園市○○區○○路00號之統一便利
    商店，以店到店方式，將其所申辦之上海商業儲蓄銀行股份
    有限公司（下稱上海銀行）帳號000-00000000000000號帳戶
    （下稱上海銀行帳戶）、臺灣土地銀行股份有限公司（下稱
    土地銀行）帳號000-000000000000號帳戶（下稱土地銀行帳
    戶）、彰化商業銀行股份有限公司（下稱彰化銀行）帳號00
    0-00000000000000號帳戶（下稱彰化銀行帳戶）、臺灣中小
    企業銀行股份有限公司（下稱臺灣企銀）帳號000-00000000
    000號帳戶（下稱臺灣企銀帳戶）之存摺及提款卡，寄送交
    付予某真實身分不詳名叫「蔣佩宮」之成年人，並將前揭帳
    戶之提款卡密碼經由通訊軟體LINE傳送訊息提供予該暱稱為
    「惠惠」之人。該人取得前揭上海銀行帳戶、土地銀行帳戶
    、彰化銀行帳戶、臺灣企銀帳戶後，即持之作為向不特定人
    詐欺取財及提領款項以掩飾、隱匿詐欺取財犯罪所得去向之
    人頭帳戶使用，與其他不知名成員共同意圖為自己不法之所
    有，基於詐欺取財、洗錢之犯意聯絡，詐騙附表所示之被害
    人，致其等均陷於錯誤而匯款至對方指定之鐘瑜芳上揭金融
    機構帳戶（各被害人被詐欺時間及方式、匯款時間、金額及
    帳戶，均詳如附表），旋遭人提領，而以此方式掩飾、隱匿該
    等犯罪所得之去向。嗣附表所示被害人察覺有異報警處理，始
    循線查悉上情，鐘瑜芳未及取得約定之報酬。
二、案經如附表所示之被害人訴警究辦後，經警報告臺灣桃園地
    方檢察署檢察官偵查起訴及移送併辦。
    理  由
壹、證據能力
    本判決認定事實所引用之供述證據，檢察官均同意其證據能
    力，上訴人即被告鐘瑜芳及其辯護人對證據能力均無意見，
    迄至本案言詞辯論終結前亦無異議（但爭執證明力），本院
    審酌該等證據資料製作時之情況，亦無違法不當及證明力明
    顯過低之瑕疵，認作為證據應屬適當；非供述證據部分，核
    無違反法定程序取得之情形，且與本案犯罪事實具有關聯性
    ，均認有證據能力。
貳、實體方面
一、認定犯罪事實所憑之證據及理由
　　訊據被告鐘瑜芳坦承將上開上海銀行、土地銀行、彰化銀行
    、臺灣企銀4個帳戶資料均依某身分不詳暱稱「惠惠」之成
    年人之指示寄交予名為「蔣佩宮」之人收件，並以通訊軟體
    LINE告知「惠惠」上開帳戶之密碼，然矢口否認有幫助詐欺
    、幫助洗錢之犯行，辯稱：我在臉書上看到廣告，應徵租借
    帳戶的工作，所提供的帳戶平常都很少在用，對方有說是合
    法的證券公司，提供1個銀行存摺及提款卡1天可以收1,000
    元，不知道會被拿去做詐騙使用云云。辯護人亦為被告辯護
    略以：被告誤信對方話術，相信確實有第一金證券這間公司
    ，才將存摺、提款卡交付出去，雖有思慮不周之過失，但無
    證據證明有預見對方為詐騙集團或帳戶將遭詐騙集團使用之
    不確定故意，應為無罪之諭知等語。經查：　
　㈠前揭上海銀行帳戶、土地銀行帳戶、彰化銀行帳戶、臺灣企
    銀帳戶均係被告所申辦，被告於109年3月6日晚間8時許，在
    桃園市○○區○○路00號之統一便利商店，以店到店方式，將其
    所申辦之上開4個帳戶之存摺及提款卡寄交給名為「蔣佩宮
    」之人，並將前揭帳戶之提款卡密碼經由通訊軟體LINE傳送
    訊息提供予暱稱為「惠惠」之人，又如附表編號1至8所示之
    被害人遭身分不詳之詐騙者詐騙而匯款至對方指定被告名下
    之帳戶後，由不知名之人提領一空（各被害人被詐欺時間及
    方式、匯款時間、金額及匯入帳戶，均詳如附表）等客觀事
    實，業據被告於警詢、偵查、原審及本院審理時坦承在卷，
    且經證人陳宇軒、蘇琮翔、馬哲偉、廖宜均、許鈺珮、倪至
    謙、王宜軒、陳若丞於警詢時證述受騙匯款等情甚明（偵字
    第15748號卷第89至91頁、第93至97頁、第99至100頁、第10
    1至103頁，臺灣士林地方檢察署109年度偵字第11414號卷第
    55至57頁，臺灣新北地方檢察署109年度偵字第24690號卷第
    6至9頁、第19至20頁、第21至22頁，屏東縣政府警察局枋寮
    分局枋警偵00000000000號卷第8至10頁），並有告訴人等提
    出之交易明細等件及被告之上開各帳戶開戶資料暨交易明細
    、被告與「惠惠」之通訊軟體LINE對話內容擷圖、便利商店
    交貨便服務單等在卷可參（見附表各編號「非供述證據及出
    處」欄所示，偵字第15748號卷第239頁、第241至248頁、第
    309至347頁，原審審金訴字卷第129至145頁）。以上，足認
    被告所開立之上揭4個帳戶均遭他人作為詐欺之不法犯罪行
    為贓款匯入、提領之人頭帳戶之用。
　㈡被告雖辯稱係透過網路應徵工作，才將本案4個帳戶資料交付
    出去，不知道會遭詐騙集團利用於詐欺、洗錢云云；辯護意
    旨亦以：被告因經濟壓力沉重，透過臉書之廣告而與自稱第
    一金證券公司之楊小姐，即暱稱「惠惠」之人取得連繫，信
    賴其所言，認係該公司租用帳戶給公司證券客戶合法交易使
    用，而交付帳戶資料，並無幫助詐欺取財及洗錢之不確定故
    意，不能僅以一般智識之人均可知悉或過程中曾詢問對方如
    何領薪水及寄件人並非自己等情事，即推認具幫助犯罪故意
    。惟查：　
　⒈行為人對於構成犯罪之事實，明知並有意使其發生者，為直
    接故意；行為人對於構成犯罪事實，預見其發生而其發生並
    不違背其本意者，為間接故意。又間接故意與有認識過失之
    區別，在於二者對構成犯罪事實，雖均預見其能發生，但前
    者對其發生，並不違背其本意，後者則確信其不發生。且幫
    助犯成立，以行為人主觀上認識被幫助者，正欲從事犯罪或
    係正在從事犯罪，且該犯罪有既遂可能，而其行為足以幫助
    他人實現構成要件者，即具有幫助故意，並不以行為人確知
    被幫助者，係犯何罪名為必要。又洗錢防制法業於105年12
    月28日修正公布，並於106年6月28日生效施行（下稱新法）
    。其立法目的在於防範及制止因犯第3條所列之特定犯罪而
    取得或變得之財物或財產上利益及其之孳息，藉由包含處置
    （即將特定犯罪所得直接予以移轉或變更）、分層化（即以
    迂迴層轉、化整為零之多層化包裝方式，掩飾或隱匿特定犯
    罪所得）及整合（即收受、持有或使用他人之特定犯罪所得
    ，使之回流至正常金融體系，而得以合法利用享受）等各階
    段之洗錢行為，使其形式上轉換成為合法來源，以掩飾或切
    斷特定犯罪所得與犯罪之關聯性，而藉以逃避追訴、處罰。
    而金融帳戶為個人之理財工具，政府開放金融業申請設立後
    ，金融機構大量增加，一般民眾皆可以存入最低開戶金額之
    方式自由申請開設金融帳戶，此外即無任何特殊之限制，因
    此一般人申請存款帳戶極為容易而便利，且得同時在不同金
    融機構申請多數存款帳戶使用，絕無使用他人帳戶之必要，
    此為一般日常生活之常識，故除非有特殊或違法之目的，並
    為藉此躲避警方追緝，一般正常使用之存款帳戶，並無向他
    人借用、承租或購買帳戶存簿及金融卡之必要。再詐欺集團
    經常利用大量取得之他人存款帳戶，以隱匿其財產犯罪之不
    法行徑，規避執法人員之查緝，並掩飾、確保因自己犯罪所
    得之財物，類此在社會上層出不窮之案件，亦經坊間書報雜
    誌、影音媒體多所報導及再三披露而為眾所周知之情事，是
    以避免此等專屬性甚高之物品被不明人士利用為犯罪工具，
    亦為一般生活所應有之認識。行為人提供金融帳戶提款卡及
    密碼供他人使用，嗣後被害人雖匯入款項，然此時之金流仍
    屬透明易查，在形式上無從合法化其所得來源，未造成金流
    斷點，尚不能達到掩飾或隱匿特定犯罪所得之來源、去向及
    所在之作用，須待款項遭提領後，始產生掩飾、隱匿之結果
    ，若無參與後續之提款行為，非屬洗錢防制法第2條所稱之
    洗錢行為，不成立同法第14條第1項一般洗錢罪之正犯；然
    如行為人主觀上認識該帳戶可能作為收受及提領特定犯罪所
    得使用，他人提領後即產生遮斷資金流動軌跡以逃避國家追
    訴、處罰之效果，仍基於幫助之犯意而提供，應論以幫助犯
    同法第14條第1項之一般洗錢罪（最高法院108年度台上大字
    第3101號刑事大法庭裁定意旨參照）。是以行為人若對於他
    人可能以其所交付之帳戶存提款項，進行詐欺取財、洗錢之
    犯罪行為，已預見其發生，但抱持無所謂、在所不惜之態度
    執意為之，仍應負相關之罪責。　
　⒉觀之本案詐騙之犯罪手法係由詐騙者對被害人施以詐術，且
    以被告名義申辦之上海銀行帳戶、土地銀行帳戶、彰化銀行
    帳戶、臺灣企銀帳戶作為人頭帳戶，指示被害人將詐騙款項
    匯入該帳戶，再由身分不詳之成員提領贓款，製造金流斷點
    ，使司法機關難以溯源追查犯罪所得之蹤跡與後續犯罪所得
    持有者，以達掩飾、隱匿特定犯罪所得之所在及去向。被告
    於偵查、原審及本院審理時對於交付金融帳戶資料之緣由均
    稱是透過網路應徵工作，且提出與自稱「惠惠」之人間LINE
    通訊軟體對話紀錄為憑，固可認其聯絡之初，或係出於應徵
    工作之動機，但觀諸被告與自稱「惠惠」之人對話內容，「
    惠惠」稱：「你好我是第一金證券公司的楊小姐，很高興認
    識你，我們公司不收取您任何費用」、「公司需要租用你的
    銀行帳戶提供給公司證券客戶交易合法使用，您的租金是一
    本帳戶一天1100元，10本一天11000元，帳戶沒有限制（可
    介紹朋友賺取佣金）（薪水固定10天領取一次）」、「你租
    給公司的帳戶不需要有錢，卡片和簿子寄到公司就可以領取
    租金了，這個就是你的工作，你先了解一下喔」等之內容，
    此有前揭通訊軟體LINE對話內容翻拍照片在卷可參（偵字第
    15748號卷第241至248頁、第309至347頁、原審審金訴字卷
    第129至145頁），被告已然知悉工作內容即為約定一定之對
    價而租借個人帳戶，此種收取報酬而租借帳戶與陌生人使用
    之行徑，顯與一般僅本人使用或出借給認識之親友使用自己
    名下帳戶進行金融交易之常情有別，被告素有與銀行往來使
    用帳戶之交易經驗，可預見他人取得其存摺、提款卡及密碼
    後，即可任意使用其帳戶存、提款項，且提領後會產生遮斷
    資金流動軌跡，卻仍因受高額報酬所誘，交出本案4個帳戶
    資料，縱使他人對外得以上開帳戶之名義無條件加以使用亦
    在所不惜，被告在主觀上已預見提供帳戶之行為可能幫助他
    人犯詐欺取財、洗錢等罪，仍不違反其本意而執意為之，基
    於幫助之犯意而提供，自認被告有幫助詐欺取財、幫助犯一
    般洗錢罪之不確定故意。至於被告辯稱上網查詢確實有那間
    證券公司云云，但其所寄交之收件人為「蔣佩宮」，與其所
    述之證券公司，不論名稱或地址均無關聯，當可辨明其間之
    不同；另辯護人以「惠惠」於LINE中表示有上報給公司辦理
    登記名額、發放薪水之流程，並稱很多人都是這樣認識的，
    且於收取帳戶後仍聯繫表示收到寄件資料、公司審核及安排
    發薪水中，並關懷被告，故被告誤信「惠惠」為公司員工，
    該公司為正派公司，租用帳戶為長期、繼續性之合法業務而
    交付帳戶云云，但合法交易並無刻意付費租借他人帳戶之必
    要，「惠惠」空口白話，未提出任何可信基礎，被告也未查
    證，僅憑出租帳戶即可不勞而獲不合理之高額報酬，抱持無
    所謂、在所不惜之態度執意交付帳戶，自與單純借貸、應徵
    工作因急迫困窘、年輕識淺之輕率等情有異，其所辯至多僅
    屬過失行為云云，尚不足採。　
　㈢綜上，本件事證已明，被告犯行堪予認定，應依法論科。　
二、論罪及駁回上訴之說明
　㈠被告將本案上海銀行帳戶、土地銀行帳戶、彰化銀行帳戶、
    臺灣企銀帳戶之存摺、提款卡及密碼提供予他人使用之行為
    ，屬詐欺取財罪及洗錢罪構成要件以外之行為，核其所為，
    係犯刑法第30條第1項前段、第339條第1項之幫助詐欺取財
    罪（無證據證明認識幫助犯加重詐欺取財罪），及刑法第30
    條第1項前段、洗錢防制法第14條第1項之幫助洗錢罪，且被
    告並未參與後續款項提領及層轉交付，亦無證據證明與其他
    正犯間具共同犯洗錢罪之正犯犯意聯絡，無從成立一般洗錢
    罪之直接正犯，公訴意旨認被告為洗錢罪之正犯，即有未洽
    ，但此僅犯罪態樣之不同，且經檢察官於原審審理時更正（
    原審審金訴字卷第106頁），無礙被告之防禦權之行使。被
    告以單一提供本案4個帳戶存摺、提款卡、密碼之行為，幫
    助他人詐欺如附表編號1至8所示之被害人之財物及幫助洗錢
    ，係以一行為觸犯數罪名，為想像競合犯，應從一重之幫助
    一般洗錢罪處斷。又臺灣桃園地方檢察署檢察官以109年度
    偵字第37144號（附表編號7）、110年度偵字第4391號案（
    附表編號8）移送原審併辦之犯罪事實，與已起訴之犯罪事
    實（附表編號1至5）有想像競合之裁判上一罪關係，又110
    年度偵字第4391號案移送併辦被害人倪至謙部分，亦與已起
    訴之附表編號6為事實相同之案件，均為起訴效力所及，本
    院自得併予審理。
　㈡被告以幫助之意思，參與洗錢罪構成要件以外之行為，依刑
    法第30條第2項規定，按正犯之刑減輕之，至於所犯輕罪即
    幫助詐欺取財罪部分亦同有此項減輕事由，於量刑時併予審
    酌。又被告於偵查、原審及本院審理時均否認有幫助洗錢之
    主觀犯意而未自白犯行，故無洗錢防制法第16條第2項減刑
    規定之適用，附此敘明。
　㈢原審以被告犯幫助詐欺取財罪、幫助洗錢罪之事證明確，檢
    察官移送併辦部分亦與本案有審理不可分關係，而併與審究
    ，適用洗錢防制法第14條第1項，刑法第30條第1項前段、第
    2項、第339條第1項、第55條、第42條第3項前段，刑法施行
    法第1條之1第1項等規定，經依想像競合從一重論以幫助洗
    錢罪，並依幫助犯之規定減輕其刑，且審酌被告將其帳戶之
    金融卡及密碼提供予詐欺者使用，以此方式幫助該不詳詐欺
    者從事詐欺取財、洗錢之犯行，助長不法份子之訛詐歪風，
    使執法人員難以追查詐騙者之真實身分及金錢流向，所為可
    議，兼衡其犯罪之動機、目的、手段、犯後態度、智識程度
    、生活經濟狀況與素行等一切情狀，量處有期徒刑5月，併
    科罰金新臺幣3萬元，並就罰金刑部分諭知易服勞役之折算
    標準，復以匯入被告帳戶之款項均非由被告現實管領，且被
    告實際上亦未獲取任何報酬而無犯罪所得，故不予諭知沒收
    及追徵，至於未扣案之本案帳戶存摺、提款卡等物，亦依刑
    法第38條之2第2項之規定不予沒收，核其認事用法及量刑，
    均無不當，應予維持。被告上訴所持辯解並無理由，已經指
    駁如前，其猶執前詞否認犯罪，並無可採，其上訴無理由，
    應予駁回。
三、諭知被告緩刑之理由　　　　　　　　　　
　　按行為經法院評價為不法之犯罪行為，且為刑罰科處之宣告
    後，究應否加以執行，乃刑罰如何實現之問題。如認行為人
    對於社會規範之認知並無重大偏離，行為控制能力亦無異常
    ，僅因偶發、初犯或過失犯罪，祇須為刑罰宣示之警示作用
    ，即為已足，此時即非不得緩其刑之執行，並藉違反緩刑規
    定將執行刑罰之心理強制作用，謀求行為人自發性之改善更
    新。法院是否宣告緩刑，有其自由裁量之職權，祇須行為人
    符合刑法第74條第1項所定之條件，認為以暫不執行刑罰為
    適當，法院即得宣告緩刑，與行為人犯罪情節是否重大，是
    否坦認犯行並賠償損失，並無絕對必然之關聯性。查被告前
    未曾因故意犯罪受有期徒刑以上刑之宣告之情形，此有本院
    被告前案紀錄表附卷可稽，可認本件係被告偶發、初次犯罪
    ，且觀之其初始之動機為上網求職，並非出於對於法規範存
    有敵對意識所致。又被告自述目前擔任保全工作，有正當職
    業，為單親家庭，4名子女均未成年，有賴其扶養，並有被
    告提出之戶籍謄本在卷可憑，本院審酌上情，認被告經此偵
    審程序，當足生警惕，前揭所宣告之刑，以暫不執行為適當
    ，爰依刑法第74條第1項第1款規定，併予宣告緩刑2年，且
    依刑法同條第2項第5款之規定，命被告於緩刑期間，向指定
    之政府機關、政府機構、行政法人、社區或其他符合公益目
    的之機構或團體，提供160小時之義務勞務，並依刑法第93
    條第1項第2款規定，諭知緩刑期間付保護管束，以加強緩刑
    之功能，期其自新。
據上論斷，應依刑事訴訟法第368條，刑法第74條第1項第1款、
第2項第5款、第93條第1項第2款，判決如主文。
本案經檢察官黃翎樵提起公訴，檢察官李豫雙到庭執行職務。
中　　華　　民　　國　　111 　年　　8 　　月　　30　　日
                  刑事第六庭  審判長法　官  劉方慈
                                    法　官  朱嘉川
                                    法　官  許曉微
以上正本證明與原本無異。
如不服本判決，應於收受送達後20日內向本院提出上訴書狀，其
未敘述上訴之理由者並得於提起上訴後20日內向本院補提理由書
（均須按他造當事人之人數附繕本）「切勿逕送上級法院」。
                                    書記官  徐仁豐
中　　華　　民　　國　　111 　年　　8 　　月　　30　　日
附錄：本案論罪科刑法條全文
洗錢防制法第14條第1項
有第二條各款所列洗錢行為者，處 7 年以下有期徒刑，併科新
臺幣 5 百萬元以下罰金。
前項之未遂犯罰之。
前二項情形，不得科以超過其特定犯罪所定最重本刑之刑。
中華民國刑法第339條第1項
意圖為自己或第三人不法之所有，以詐術使人將本人或第三人之
物交付者，處 5 年以下有期徒刑、拘役或科或併科 50 萬元以
下罰金。
以前項方法得財產上不法之利益或使第三人得之者，亦同。
前二項之未遂犯罰之。　　　
附表
編號 被害人/告訴人 詐欺時間  詐欺方式   匯款時間  被害人匯入/存款之帳戶 匯款金額（新臺幣） 非供述證據及出處 1 陳宇軒（告訴人） 109年3月8日16時48分許 某真實姓名年籍均不詳之成年人電聯陳宇軒，佯稱其先前於網路賣家韓式作風因工作人員設定有誤，需操作網路轉帳云云，致陳宇軒陷於錯誤，因而於右列時間匯款右列金額至右列帳戶，旋即遭提領一空。 109年3月8日17時24分許 上海銀行帳號000-00000000000000號帳戶 24,999元 ⒈陳宇軒之匯款明細2紙(109偵15748卷第117頁) ⒉上海商業儲蓄銀行台北票據匯款處理中心109年3月26日上票字第1090007145號函暨附件鐘瑜芳帳戶基本資料及交易明細(109偵15748卷第183-189頁)     109年3月8日17時50分許  12,032元  2 蘇琮翔（告訴人） (起訴書誤植為蘇琮祥) 109年3月8日14時56分許 某真實姓名年籍均不詳之成年人電聯蘇琮翔，佯稱其先前於網路賣家韓式作風因工作人員設定有誤，需操作網路轉帳云云，致蘇琮翔陷於錯誤，因而於右列時間匯款右列金額至右列帳戶，旋即遭提領一空。 109年3月8日16時14分許 上海銀行帳號000-00000000000000號帳戶 29,985元 (起訴書誤植為3萬元) ⒈蘇琮翔之匯款明細2紙(109偵15748卷第131頁) ⒉上海商業儲蓄銀行台北票據匯款處理中心109年3月26日上票字第1090007145號函暨附件鐘瑜芳帳戶基本資料及交易明細(109偵15748卷第183-189頁)     109年3月8日16時23分許  29,985元 (起訴書誤植為3萬元)  3 馬哲偉（告訴人） 109年3月8日17時23分許 某真實姓名年籍均不詳之成年人電聯馬哲偉，佯稱其先前於網路賣家韓式作風因工作人員設定有誤，需操作網路轉帳云云，致馬哲偉陷於錯誤，因而於右列時間匯款及存款右列金額至右列帳戶，旋即遭提領一空。 109年3月8日18時10分許 土地銀行帳號000-000000000000號帳戶 29,989元 ⒈馬哲偉之存簿封面及內頁帳務明細影本、轉帳交易明細1紙(109偵15748卷第149-153頁) ⒉臺灣土地銀行桃園分行109年4月17日桃園字0000000000號函暨附件鐘瑜芳開戶人基本資料及交易明細(109偵15748卷第191-195頁) 4 廖宜均（告訴人） 109年3月8日15時09分許  某真實姓名年籍均不詳之成年人電聯廖宜均，佯稱其先前於網路樂天購物因駭客入侵遭盜刷，需操作網路轉帳云云，致馬哲偉陷於錯誤，因而於右列時間匯款及存款右列金額至右列帳戶，旋即遭提領一空。 109年3月8日16時3分許 土地銀行帳號000-000000000000號帳戶 29,987元 ⒈廖宜均之聯邦銀行000000000000號帳戶存簿封面及交易明細影本(109偵15748卷第163-165頁)、土地銀行000000000000號帳戶存簿封面及交易明細影本(109偵15748卷第167-169頁)、彰化銀行00000000000000號帳戶存簿封面及交易明細影本(109偵15748卷第171-173頁) ⒉廖宜均之轉帳紀錄及ATM明細(109偵15748卷第175-177頁) ⒊廖宜均與詐騙集團成員通訊紀錄截圖照片(109偵15748卷第179-181頁) ⒋臺灣土地銀行桃園分行109年4月17日桃園字0000000000號函暨附件鐘瑜芳開戶人基本資料及交易明細(109偵15748卷第191-195頁)      109年3月8日16時6分許  21,123元      109年3月8日16時9分許  2,123元      109年3月8日16時25分許  1,9985元  5 許鈺珮（告訴人） 109年3月7日21時29分許 某真實姓名年籍均不詳之成年人電聯許鈺珮，佯稱其先前於網路賣家韓式作風因工作人員設定有誤，需操作網路轉帳云云，致許鈺珮陷於錯誤，因而於右列時間匯款右列金額至右列帳戶，旋即遭提領一空。 109年3月8日18時3分許 彰化銀行帳號000-00000000000000號帳戶 29,999元 ⒈許鈺珮提供之轉帳紀錄(士林地檢109偵11414卷第102頁) ⒉許鈺珮提供與詐騙集團通聯記錄(士林地檢109偵11414卷第105-107頁) ⒊中國信託商業銀行股份有限公司109年5月4日中信銀字第109224839097509號函暨附件許鈺珮開戶人資料及交易明細(新北地檢109偵24690卷第83-92頁) ⒋彰化商業銀行瑞芳分行109年4月17日彰瑞芳字第1090000068號函暨附件鐘瑜芳開戶人基本資料及交易明細(新北地檢109偵24690卷第93-96頁)    6 （同時為110偵4391號併辦） 倪至謙（被害人） 109年3月6日19時許 某真實姓名年籍均不詳之成年人電聯倪至谦，佯稱其先前於網路賣家韓式作風因工作人員設定有誤，需操作網路轉帳云云，致倪至谦陷於錯誤，因而於右列時間匯款右列金額至右列帳戶，旋即遭提領一空。 109年3月8日18時7分許 彰化銀行帳號000-00000000000000號帳戶 29,985元 ⒈倪至謙提出之轉帳憑證(新北地檢109偵24690卷第27頁) ⒉彰化商業銀行瑞芳分行109年4月17日彰瑞芳字第1090000068號函暨附件鐘瑜芳開戶人基本資料及交易明細(新北地檢109偵24690卷第93-96頁)  7 （109偵37144號併辦） 王宜軒（告诉人） 109年3月7日16時許 某真實姓名年籍均不詳之成年人電聯王宜轩，佯稱其先前於網路賣家86小铺因工作人員設定有誤，需操作網路轉帳云云，致王宜轩陷於錯誤，因而於右列時間匯款右列金額至右列帳戶，旋即遭提領一空。 109年3月8日20時50分許 臺灣企銀帳號000-00000000000號帳戶 29,985元 ⒈王宜軒提供存簿內頁交易明細影本(屏東枋寮分局偵查卷第39-41頁) ⒉臺灣中小企業銀行北桃園分行109年4月17日(109)北桃密字第86號暨附件鐘瑜芳開戶人資料、交易明細(屏東枋寮分局偵查卷第33-38頁)      109年3月8日20時52分許  29,985元  8 （110偵4391號併辦） 陳若丞（告诉人） 109年3月7日某時 某真實姓名年籍均不詳之成年人電聯陳若丞，佯稱其先前於網路賣家韓式作風因工作人員設定有誤，需操作網路轉帳云云，致陳若丞陷於錯誤，因而於右列時間匯款右列金額至右列帳戶，旋即遭提領一空。 109年3月8日21時43分(移送併辦意旨書誤載為109年3月7日21時43分) 臺灣企銀帳號000-00000000000號帳戶 29,985元 ⒈陳若丞之帳戶明細、存簿正面內頁影本(新北地檢109偵24690卷第78-81頁) ⒉陳若丞與詐騙集團通聯紀錄(新北地檢109偵24690卷第82頁正反)  ⒊臺灣中小企業銀行北桃園分行109年4月17日(109)北桃密字第86號暨附件鐘瑜芳開戶人資料、交易明細(屏東枋寮分局偵查卷第33-38頁)